臺灣新北地方法院刑事判決　　　　　　110年度金訴字第150號
公　訴　人　臺灣新北地方檢察署檢察官
被　　　告　李仲凌





上列被告因詐欺等案件，經檢察官提起公訴（108年度偵字第255
42號），被告於準備程序中就被訴事實為有罪之陳述，經本院合
議庭裁定由受命法官獨任進行簡式審判程序，並判決如下：
    主  文
李仲凌犯如附表所示之罪，各處如附表主文欄所示之刑及沒收。
應執行有期徒刑貳年陸月，併科罰金新臺幣參萬元，罰金如易服
勞役，以新臺幣壹仟元折算壹日。
    事實及理由
一、本件犯罪事實及證據，除證據部分補充「被告李仲凌於本院
    準備程序及審理時之供述，及中華郵政股份有限公司110年7
    月28日儲字第1100202724號函暨所檢附帳號00000000000000
    號帳戶歷史交易明細、兆豐國際商業銀行股份有限公司 110
    年7月30日兆銀總集中字第1100038661號函暨所檢附帳號000
    00000000號帳戶交易明細表各1份（見本院卷第293頁至第29
    6 頁、第303頁至第305頁）」外，餘均引用如附件檢察官起
    訴書之記載。
二、論罪科刑：
  ㈠論罪：
    核被告所為，均係犯刑法第339條之4第1項第2款之三人以上
    共同詐欺取財罪，及洗錢防制法第14 條第1項、第2條第2款
    之洗錢罪。被告與所屬詐欺集團成員間，就本件犯行均有犯
    意聯絡及行為分擔，均應論以共同正犯。又被告以一行為同
    時觸犯上開2 罪名，為想像競合犯，應從一重論以三人以上
    共同詐欺取財罪。被告就如附表所示犯行，犯意各別，行為
    互殊，被害人亦不同，應予分論併罰。
  ㈡科刑：
    ⒈按洗錢防制法第16條第2項規定：「犯前2條之罪，在偵查
      或審判中自白者，減輕其刑。」；又按想像競合犯之處斷
      刑，本質上係「刑之合併」。其所謂從一重處斷，乃將想
      像競合犯組成之評價上數罪，合併為科刑一罪，其所對應
      之刑罰，亦合併其評價上數罪之數法定刑，而為一個處斷
      刑。易言之，想像競合犯侵害數法益者皆成立犯罪，論罪
      時必須輕、重罪併舉論述，同時宣告所犯各罪名，包括各
      罪有無加重、減免其刑之情形，亦應說明論列，量刑時併
      衡酌輕罪部分量刑事由，評價始為充足，然後依刑法第55
      條前段規定「從一重處斷」，非謂對於其餘各罪可置而不
      論。因此，法院決定處斷刑時，雖以其中最重罪名之法定
      刑，做為裁量之準據，惟於裁量其輕重時，仍應將輕罪合
      併評價在內（最高法院108 年度台上字第4405、4408號判
      決意旨）。查被告於偵查及本院準備程序及審理時，均自
      白上開一般洗錢犯行，依上開規定原應減輕其刑，惟被告
      所犯一般洗錢罪係屬想像競合犯其中之輕罪，被告就本案
      犯行係從一重之三人以上共同冒用公務員名義詐欺罪，就
      被告此部分想像競合輕罪得減刑部分，依上開說明，由本
      院於後述依刑法第57條量刑時一併衡酌該部分減輕其刑事
      由。
    ⒉爰以行為人之責任為基礎，審酌被告正值青壯，不思以正
      當途徑賺取所需，竟貪圖報酬，自甘為他人所利用，加入
      詐欺集團之犯罪組織擔任「取簿手」、「收水」之角色，
      侵害他人之財產法益，嚴重破壞社會秩序，同時增加檢警
      查緝及被害人求償之困難，所為實屬不該；兼衡其於本案
      犯罪中所扮演之角色及參與犯罪之程度、詐取款項之金額
      ，並考量其素行（見卷附臺灣高等法院被告前案紀錄表）
      ，並斟酌其始終坦承犯行，惟迄未予被害人等達成調解或
      賠償損害之犯後態度，被告自述國中畢業之智識程度、職
      業為夜市擺攤、月薪新臺幣2 萬元，需扶養祖母等一切情
      狀（見本院卷第532 頁），且被告所犯想像競合輕罪部分
      之洗錢防制法第14 條第1項之法定刑兼有自由刑及財產刑
      併科之規定，為免量刑漏未評價輕罪自由刑與財產刑兼而
      併罰之立法意旨，復依刑法第55條但書所揭櫫之輕罪科刑
      封鎖作用，爰分別量處如主文所示之刑，並就併科罰金部
      分，諭知如易服勞役之折算標準，暨定其應執行刑如主文
      所示。
三、沒收：
    被告李仲凌於108年7月26日警詢時自陳：伊交錢的時候，對
    方會給伊贓款的0.5%等語（見108年度偵字第25542號卷㈠第
    31頁），是此為被告為本件犯行之犯罪所得，且未據扣案，
    爰依刑法第38 條之1第1項前段、第3項規定宣告沒收之，並
    諭知於全部或一部不能沒收或不宜執行沒收時，追徵其價額
    。
據上論斷，應依刑事訴訟法第273 條之1第1項、第299條第1項前
段（僅記載程序法條），判決如主文。
本案經檢察官陳怡廷偵查起訴，由檢察官陳儀芳、秦嘉瑋到庭執
行公訴。
中    華    民    國   110    年    11    月    25    日
                  刑事第十二庭  法  官  鄭淳予
上列正本證明與原本無異。
如不服本判決，應於判決送達後20日內敘明上訴理由，向本院提
出上訴狀（應附繕本），上訴於臺灣高等法院。其未敘述上訴理
由者，應於上訴期間屆滿後20日內向本院補提理由書「切勿逕送
上級法院」。
                                書記官  方信琇
中    華    民    國   110    年    11    月    25    日
附錄本案論罪科刑法條全文：
洗錢防制法第2條
本法所稱洗錢，指下列行為：
一、意圖掩飾或隱匿特定犯罪所得來源，或使他人逃避刑事追訴
    ，而移轉或變更特定犯罪所得。
二、掩飾或隱匿特定犯罪所得之本質、來源、去向、所在、所有
    權、處分權或其他權益者。
三、收受、持有或使用他人之特定犯罪所得。
 
洗錢防制法第14條
有第二條各款所列洗錢行為者，處7 年以下有期徒刑，併科新臺
幣5 百萬元以下罰金。
前項之未遂犯罰之。
前二項情形，不得科以超過其特定犯罪所定最重本刑之刑。
 
中華民國刑法第339條之4
犯第三百三十九條詐欺罪而有下列情形之一者，處一年以上七年
以下有期徒刑，得併科一百萬元以下罰金：
一、冒用政府機關或公務員名義犯之。
二、三人以上共同犯之。
三、以廣播電視、電子通訊、網際網路或其他媒體等傳播工具，
    對公眾散布而犯之。
前項之未遂犯罰之。
 
附 表 
┌──┬────────────────┬──────────┐
│編號│犯罪事實                        │主文                │
├──┼────────────────┼──────────┤
│ 1  │該詐欺集團某成員於107年12月17日1│李仲凌犯三人以上共同│
│    │5 時許，撥打電話予陳照芳，佯稱係│詐欺罪，處有期徒刑壹│
│    │其親友，因需錢孔急，急需借款等語│年貳月，併科罰金新臺│
│    │，致陳照芳陷於錯誤，而於翌（18）│幣參仟元，罰金如易服│
│    │日11時12分許，依指示匯款新臺幣（│勞役，以新臺幣壹仟元│
│    │下同）23 萬5,000元，至玉山商業銀│折算壹日。未扣案犯罪│
│    │行東林口分行帳號0000000000000 號│所得新臺幣柒佰伍拾元│
│    │帳戶，陳瑋德再依林圳霆指示取得上│沒收，於全部或一部不│
│    │開帳戶提款卡後，於同（18）日11時│能沒收或不宜執行沒收│
│    │45分、46分（共2次）、47分（共2次│時，追徵其價額。    │
│    │）、48 分（共2次），及49分許，在│                    │
│    │新北市○○區○○路00 巷00弄0號，│                    │
│    │分別提領2 萬元（共7筆）、1萬元（│                    │
│    │所餘款項由被告吳光智於翌（19）日│                    │
│    │凌晨提領）。陳瑋德提領上開款項後│                    │
│    │，自其中扣除2,000 元作為報酬，並│                    │
│    │將剩餘款項放置在指定地點，再由李│                    │
│    │仲凌前往收取，再轉交予詐欺集團上│                    │
│    │游成員，李仲凌並可得到0.5%（約75│                    │
│    │0元）之報酬。                   │                    │
├──┼────────────────┼──────────┤
│2   │該詐欺集團某成員於107年12月19日1│李仲凌犯三人以上共同│
│    │2 時許，撥打電話予邱鳳蘭，佯稱係│詐欺罪，處有期徒刑壹│
│    │其親友，因需錢孔急，急需借款等語│年貳月，併科罰金新臺│
│    │，致邱鳳蘭陷於錯誤，而於同日15時│幣肆仟元，罰金如易服│
│    │24分許，匯款18萬元，至中華郵政股│勞役，以新臺幣壹仟元│
│    │份有限公司土城工業局郵局帳號0311│折算壹日。未扣案犯罪│
│    │0000000000號帳戶內。吳光智先依林│所得新臺幣柒佰伍拾元│
│    │圳霆指示自李仲凌處取得上開帳戶提│沒收，於全部或一部不│
│    │款卡後，再於同日15時47分、49分，│能沒收或不宜執行沒收│
│    │及50分許，在新北市板橋區仁化街40│時，追徵其價額。    │
│    │之1號，分別提領6萬元（共2筆）、3│                    │
│    │萬元。吳光智提領上開款項後，自其│                    │
│    │中扣除2% （即3,000元）作為報酬，│                    │
│    │再將剩餘款項放置在指定地點，李仲│                    │
│    │凌前往收取，並自其中扣除0.5%（約│                    │
│    │750 元）作為報酬後，再將剩餘款項│                    │
│    │轉交予詐欺集團上游成員。        │                    │
├──┼────────────────┼──────────┤
│3   │該詐欺集團某成員於107年12月20日1│李仲凌犯三人以上共同│
│    │5 時許，撥打電話予楊秉勳，佯稱係│詐欺罪，處有期徒刑壹│
│    │客服人員，因誤設定為批發商，需依│年，併科罰金新臺幣壹│
│    │指示操作自動提款機，以辦理退款等│元，罰金如易服勞役，│
│    │語，致楊秉勳陷於錯誤，而於同日16│以新臺幣壹仟元折算壹│
│    │時36分許，依指示操作自動提款機，│日。未扣案犯罪所得新│
│    │而匯款2萬9,985元，至中華郵政股份│臺幣壹佰伍拾元沒收，│
│    │有限公司土城工業區郵局帳號031110│於全部或一部不能沒收│
│    │00000000號帳戶內。吳光智先依林圳│或不宜執行沒收時，追│
│    │霆指示自李仲凌處取得上開帳戶提款│徵其價額。          │
│    │卡後，再於同日16時40分，及41分許│                    │
│    │，在新北市○○區○○路000 號，分│                    │
│    │別提領2萬元、1萬元。吳光智提領上│                    │
│    │開款項後，自其中扣除2%（提領金額│                    │
│    │大於被害人匯款金額，以被害人匯款│                    │
│    │金額計算報酬，並採四捨五入計算，│                    │
│    │下同，約600 元）作為報酬，再將剩│                    │
│    │餘款項放置在指定地點，李仲凌前往│                    │
│    │收取，並自其中扣除0.5% （約150元│                    │
│    │）作為報酬後，再將剩餘款項轉交予│                    │
│    │詐欺集團上游成員。              │                    │
├──┼────────────────┼──────────┤
│4   │該詐欺集團某成員於107年12月20日1│李仲凌犯三人以上共同│
│    │6 時57分許，撥打電話予侯文雯，佯│詐欺罪，處有期徒刑壹│
│    │稱係客服人員，因誤訂團體票，需依│年，併科罰金新臺幣貳│
│    │指示操作自動提款機，以取消購票等│仟元，罰金如易服勞役│
│    │語，致侯文雯陷於錯誤，而於同日17│，以新臺幣壹仟元折算│
│    │時55分、58分、18時，及18時27分許│壹日。未扣案犯罪所得│
│    │，依指示操作自動提款機，而匯款 2│新臺幣肆佰肆拾伍元沒│
│    │萬9,989元（共2筆）、9,642元、1萬│收，於全部或一部不能│
│    │9,983 元，至中華郵政股份有限公司│沒收或不宜執行沒收時│
│    │土城工業區郵局帳號00000000000000│，追徵其價額。      │
│    │號帳戶內。吳光智先依林圳霆指示自│                    │
│    │李仲凌處取得上開帳戶提款卡後，再│                    │
│    │於同日18 時1分、18分，及28分許，│                    │
│    │在新北市○○區○○路000號、132號│                    │
│    │、200 號，分別提領6萬元、9,000元│                    │
│    │、2 萬元。吳光智提領上開款項後，│                    │
│    │自其中扣除2% （即1,780元）作為報│                    │
│    │酬，再將剩餘款項放置在指定地點，│                    │
│    │李仲凌前往收取，並自其中扣除0.5%│                    │
│    │（約445元）作為報酬後，再將剩餘 │                    │
│    │款項轉交予詐欺集團上游成員。    │                    │
├──┼────────────────┼──────────┤
│5   │該詐欺集團某成員於107年12月20日1│李仲凌犯三人以上共同│
│    │3 時許，撥打電話予劉巫秀錦，佯稱│詐欺罪，處有期徒刑壹│
│    │係其親友，因需錢孔急，急需借款等│年，併科罰金新臺幣貳│
│    │語，致劉巫秀錦陷於錯誤，委託其子│仟元，罰金如易服勞役│
│    │劉深池於同日某時許，匯款5 萬元，│，以新臺幣壹仟元折算│
│    │至國泰世華銀行天母分行帳號012506│壹日。未扣案犯罪所得│
│    │092378號帳戶內。吳光智先依林圳霆│新臺幣貳佰伍拾元沒收│
│    │指示自李仲凌處取得上開帳戶提款卡│，於全部或一部不能沒│
│    │後，再於同日13時28分、29分、30分│收或不宜執行沒收時，│
│    │，及31分許，在新北市蘆洲區民權路│追徵其價額。        │
│    │35號，分別提領2萬元（共2筆）、9,│                    │
│    │000元、1,000元。吳光智提領上開款│                    │
│    │項後，自其中扣除2% （即1,000元）│                    │
│    │作為報酬，再將剩餘款項放置在指定│                    │
│    │地點，李仲凌前往收取後，並自其中│                    │
│    │扣除0.5% （約250元）作為報酬後，│                    │
│    │再將剩餘款項轉交予詐欺集團上游成│                    │
│    │員。                            │                    │
├──┼────────────────┼──────────┤
│6   │該詐欺集團某成員於107年12月20日1│李仲凌犯三人以上共同│
│    │3 時12分許，撥打電話予蘇來珠，佯│詐欺罪，處有期徒刑壹│
│    │稱係其親友，因需錢孔急，急需借款│年，併科罰金新臺幣壹│
│    │等語，致蘇來珠陷於錯誤，而於同日│仟元，罰金如易服勞役│
│    │某時許，匯款5 萬元，至國泰世華銀│，以新臺幣壹仟元折算│
│    │行天母分行帳號000000000000號帳戶│壹日。未扣案犯罪所得│
│    │內。吳光智先依林圳霆指示自李仲凌│新臺幣壹佰伍拾元沒收│
│    │處取得上開帳戶提款卡後，再於同日│，於全部或一部不能沒│
│    │14時3分，及4分許，在新北市蘆洲區│收或不宜執行沒收時，│
│    │復興路150 號，分別提領2萬元、1萬│追徵其價額。        │
│    │元。吳光智提領上開款項後，自其中│                    │
│    │扣除2% （即600元）作為報酬，再將│                    │
│    │剩餘款項放置在指定地點，李仲凌前│                    │
│    │往收取後，自其中扣除0.5% （約150│                    │
│    │元）作為報酬，再將剩餘款項轉交予│                    │
│    │詐欺集團上游成員。              │                    │
├──┼────────────────┼──────────┤
│7   │該詐欺集團某成員於107年12月24日1│李仲凌犯三人以上共同│
│    │5 時26分許，撥打電話予梁恆恩，佯│詐欺罪，處有期徒刑壹│
│    │稱係其親友，因需錢孔急，急需借款│年貳月，併科罰金新臺│
│    │等語，致梁恆恩陷於錯誤，而於翌（│幣肆仟元，罰金如易服│
│    │25）日12時37分許，匯款22萬元，至│勞役，以新臺幣壹仟元│
│    │中華郵政股份有限公司元長郵局帳號│折算壹日。未扣案犯罪│
│    │00000000000000號帳戶內。吳光智先│所得新臺幣柒佰伍拾元│
│    │依林圳霆指示自李仲凌處取得上開帳│沒收，於全部或一部不│
│    │戶提款卡後，再於同（25）日12時49│能沒收或不宜執行沒收│
│    │分、50分，及52分許，在新北市蘆洲│時，追徵其價額。    │
│    │區長安街225號，分別提領6萬元（共│                    │
│    │2筆）、3萬元。吳光智提領上開款項│                    │
│    │後，自其中扣除2% （即3,000元）作│                    │
│    │為報酬，並將剩餘款項放置在指定地│                    │
│    │點，李仲凌前往收取後，自其中扣除│                    │
│    │0.5% （約750元）作為報酬，再將剩│                    │
│    │餘款項轉交予詐欺集團上游成員。  │                    │
├──┼────────────────┼──────────┤
│8   │該詐欺集團某成員於107年12月26日1│李仲凌犯三人以上共同│
│    │7 時17分許，撥打電話予鍾明燕，佯│詐欺罪，處有期徒刑壹│
│    │稱係其親友，因需錢孔急，急需借款│年貳月，併科罰金新臺│
│    │等語，致鍾明燕陷於錯誤，而於翌（│幣肆仟元，罰金如易服│
│    │27）日13時52分許，匯款20萬元，至│勞役，以新臺幣壹仟元│
│    │中華郵政股份有限公司台北信維郵局│折算壹日。未扣案犯罪│
│    │帳號00000000000000號帳戶內。吳光│所得新臺幣柒佰伍拾元│
│    │智先依林圳霆指示自李仲凌處取得上│沒收，於全部或一部不│
│    │開帳戶提款卡後，再於同（27）日14│能沒收或不宜執行沒收│
│    │時33分、34分，及36分許，在新北市│時，追徵其價額。    │
│    │蘆洲區中山一路37 號，分別提領6萬│                    │
│    │元（共2筆）、3萬元。吳光智提領上│                    │
│    │開款項後，自其中扣除2% （即3,000│                    │
│    │元）作為報酬，再將剩餘款項放置在│                    │
│    │指定地點，李仲凌前往收取，自其中│                    │
│    │扣除0.5% （約750元）作為報酬後，│                    │
│    │再將剩餘款項轉交予詐欺集團上游成│                    │
│    │員。                            │                    │
├──┼────────────────┼──────────┤
│9   │該詐欺集團某成員於107年12月20日1│李仲凌犯三人以上共同│
│    │6時7分許，撥打電話予蔡秉峰，佯稱│詐欺罪，處有期徒刑壹│
│    │係客服人員，因誤設定為分期付款，│年，併科罰金新臺幣貳│
│    │需依指示操作自動提款機以取消等語│仟元，罰金如易服勞役│
│    │，致蔡秉峰陷於錯誤，而於同日16時│，以新臺幣壹仟元折算│
│    │55分、17時10分、15分許，依指示操│壹日。未扣案犯罪所得│
│    │作自動提款機，而匯款2萬9,985元（│新臺幣肆佰參拾伍元沒│
│    │共2 筆）、2萬7,015元，至中華郵政│收，於全部或一部不能│
│    │股份有限公司新埤郵局帳號00000000│沒收或不宜執行沒收時│
│    │150075號帳戶內。吳光智先依林圳霆│，追徵其價額。      │
│    │指示自李仲凌處取得上開帳戶提款卡│                    │
│    │後，再於同日17 時6分、15分，及19│                    │
│    │分許，在新北市○○區○○路000 號│                    │
│    │，分別提領3萬元、4萬5,000元、2萬│                    │
│    │7,000 元。吳光智提領上開款項後，│                    │
│    │自其中扣除2% （約1,740元）作為報│                    │
│    │酬，再將剩餘款項放置在指定地點，│                    │
│    │李仲凌前往收取，自其中扣除0.5%（│                    │
│    │約435 元）作為報酬後，再將剩餘款│                    │
│    │項轉交予詐欺集團上游成員。      │                    │
├──┼────────────────┼──────────┤
│10  │該詐欺集團某成員於107年12月20日1│李仲凌犯三人以上共同│
│    │8 時10分許，撥打電話予張淇安，佯│詐欺罪，處有期徒刑壹│
│    │稱係客服人員，因誤設定為分期付款│年，併科罰金新臺幣壹│
│    │，需依指示操作自動提款機，以取消│仟元，罰金如易服勞役│
│    │等語，致吳淇安陷於錯誤，而於同日│，以新臺幣壹仟元折算│
│    │18時52分，依指示操作自動提款機，│壹日。未扣案犯罪所得│
│    │而匯款2萬9,989元，至中華郵政股份│新臺幣壹佰伍拾元沒收│
│    │有限公司新埤郵局帳號000000000000│，於全部或一部不能沒│
│    │75號帳戶內。吳光智先依林圳霆指示│收或不宜執行沒收時，│
│    │自李仲凌處取得上開帳戶提款卡後，│追徵其價額。        │
│    │再於同日18時56分許，在新北市○○○                    ○
○    ○區○○路000號，提領3萬元。吳光智│                    │
│    │提領上開款項後，自其中扣除2%（約│                    │
│    │600 元）作為報酬，再將剩餘款項放│                    │
│    │置在指定地點，李仲凌前往收取，自│                    │
│    │其中扣除0.5% （約150元）作為報酬│                    │
│    │後，再將剩餘款項轉交予詐欺集團上│                    │
│    │游成員。                        │                    │
├──┼────────────────┼──────────┤
│11  │該詐欺集團某成員於107年12月23日1│李仲凌犯三人以上共同│
│    │7 時13分許，撥打電話予洪毓欣，佯│詐欺罪，處有期徒刑壹│
│    │稱係客服人員，因誤設定為批發價，│年，併科罰金新臺幣壹│
│    │需依指示操作自動提款機，以退款等│仟元，罰金如易服勞役│
│    │語，致洪毓欣陷於錯誤，而於同日18│，以新臺幣壹仟元折算│
│    │時51分、59分、19時17分許，依指示│壹日。未扣案犯罪所得│
│    │操作自動提款機，而匯款2萬9,985元│新臺幣貳佰肆拾壹元沒│
│    │、1 萬5,015元、3,123元，至中華郵│收，於全部或一部不能│
│    │政股份有限公司苗栗通霄郵局帳號02│沒收或不宜執行沒收時│
│    │000000000000號帳戶內。吳光智先依│，追徵其價額。      │
│    │林圳霆指示自李仲凌處取得上開帳戶│                    │
│    │提款卡後，再於同日18時53分、54分│                    │
│    │、19 時7分，及21分許，在新北市○○                    ○
○    ○○區○○○路000 號、198號，及208│                    │
│    │號，分別提領1 萬5,000元（共2筆）│                    │
│    │、2萬元、1萬元。吳光智提領上開款│                    │
│    │項後，自其中扣除2% （約962元）作│                    │
│    │為報酬，並將剩餘款項放置在指定地│                    │
│    │點，李仲凌前往收取，自其中扣除0.│                    │
│    │5%（約241元）作為報酬後，再將剩 │                    │
│    │餘款項轉交予詐欺集團上游成員。  │                    │
├──┼────────────────┼──────────┤
│12  │該詐欺集團某成員於107年12月23日1│李仲凌犯三人以上共同│
│    │9 時許，撥打電話予陳亮宇，佯稱係│詐欺罪，處有期徒刑壹│
│    │客服人員，需依指示操作自動提款機│年，併科罰金新臺幣壹│
│    │，以取消訂單等語，致陳亮宇陷於錯│仟元，罰金如易服勞役│
│    │誤，而於同日19時18分許，依指示操│，以新臺幣壹仟元折算│
│    │作自動提款機，而匯款7,123 元，至│壹日。未扣案犯罪所得│
│    │中華郵政股份有限公司苗栗通霄郵局│新臺幣參拾陸元沒收，│
│    │帳號00000000000000號帳戶內。吳光│於全部或一部不能沒收│
│    │智先依林圳霆指示自李仲凌處取得上│或不宜執行沒收時，追│
│    │開帳戶提款卡後，再於同日19時21分│徵其價額。          │
│    │，在新北市○○區○○○路000 號，│                    │
│    │提領1 萬元。吳光智提領上開款項後│                    │
│    │，自其中扣除2% （約142元）作為報│                    │
│    │酬，並將剩餘款項放置在指定地點後│                    │
│    │，李仲凌前往收取，自其中扣除0.5%│                    │
│    │（約36元）作為報酬後，再將剩餘款│                    │
│    │項轉交予詐欺集團上游成員。      │                    │
├──┼────────────────┼──────────┤
│13  │該詐欺集團某成員於107年12月23日1│李仲凌犯三人以上共同│
│    │8 時39分許，撥打電話予朱家儀，佯│詐欺罪，處有期徒刑壹│
│    │稱係客服人員，因誤設定為批發商，│年，併科罰金新臺幣貳│
│    │將重複扣款，需依指示操作自動提款│仟元，罰金如易服勞役│
│    │機，以取消訂單等語，致朱家儀陷於│，以新臺幣壹仟元折算│
│    │錯誤，而於同日19時28分、42分許，│壹日。未扣案犯罪所得│
│    │依指示操作自動提款機，而匯款4萬9│新臺幣參佰零伍元沒收│
│    │,985元、1萬1,023元，至中華郵政股│，於全部或一部不能沒│
│    │份有限公司苗栗通霄郵局帳號029114│收或不宜執行沒收時，│
│    │00000000號帳戶內。吳光智先依林圳│追徵其價額。        │
│    │霆指示自李仲凌處取得上開帳戶提款│                    │
│    │卡後，再於同日19時33分、34分、35│                    │
│    │分，及45分許，在新北市三重區正義│                    │
│    │北路132 號、208號，分別提領2萬元│                    │
│    │（共2筆）、1萬元、1萬1,000元。吳│                    │
│    │光智提領上開款項後，自其中扣除2%│                    │
│    │（約1,220 元）作為報酬，並將剩餘│                    │
│    │款項放置在指定地點，李仲凌前往收│                    │
│    │取，自其中扣除0.5% （約305元）作│                    │
│    │為報酬後，再將剩餘款項轉交予詐欺│                    │
│    │集團上游成員。                  │                    │
├──┼────────────────┼──────────┤
│14  │該詐欺集團某成員於107年12月23日1│李仲凌犯三人以上共同│
│    │5 時11分許，撥打電話予王奕喬，佯│詐欺罪，處有期徒刑壹│
│    │稱係客服人員，因誤設定為代理商，│年，併科罰金新臺幣貳│
│    │將每月重複扣款，需依指示操作自動│仟元，罰金如易服勞役│
│    │提款機，以取消等語，致王奕喬陷於│，以新臺幣壹仟元折算│
│    │錯誤，而於同日16時26分、52分，及│壹日。未扣案犯罪所得│
│    │56分許，依指示操作自動提款機，而│新臺幣肆佰伍拾元沒收│
│    │分別匯款2萬9,989元、2萬9,985元（│，於全部或一部不能沒│
│    │共2筆），至華南商業銀行帳號64720│收或不宜執行沒收時，│
│    │0000000號帳戶、台中商業銀行帳號1│追徵其價額。        │
│    │00000000000 號帳戶內。吳光智先依│                    │
│    │林圳霆指示自李仲凌處取得上開帳戶│                    │
│    │提款卡後，再於同日16時30、31分、│                    │
│    │58分、59分、17時1分，及2分許，在│                    │
│    │新北市○○區○○路0 段00號、新北│                    │
│    │市○○區○○○路00 號，分別提領2│                    │
│    │萬元（共3 筆）、1萬元（共3筆）。│                    │
│    │吳光智提領上開款項後，自其中扣除│                    │
│    │2% （約1,799元）作為報酬後，將剩│                    │
│    │餘款項依指示放置在指定地點，再由│                    │
│    │李仲凌前往收取後，扣除0.5%（約45│                    │
│    │0元）作為報酬後，再將剩餘款項轉 │                    │
│    │交予詐欺集團上游成員。          │                    │
├──┼────────────────┼──────────┤
│15  │該詐欺集團某成員於107年12月23日1│李仲凌犯三人以上共同│
│    │6 時40分許，撥打電話予朱春美，佯│詐欺罪，處有期徒刑壹│
│    │稱係客服人員，因誤設定為經銷商，│年，併科罰金新臺幣壹│
│    │需依指示操作自動提款機，以取消等│仟元，罰金如易服勞役│
│    │語，致朱春美陷於錯誤，而於同日17│，以新臺幣壹仟元折算│
│    │時21分許，依指示操作自動提款機，│壹日。未扣案犯罪所得│
│    │而匯款2萬9,989元，至台中商業銀行│新臺幣壹佰伍拾元沒收│
│    │帳號000000000000號帳戶內。吳光智│，於全部或一部不能沒│
│    │先依林圳霆指示自李仲凌處取得上開│收或不宜執行沒收時，│
│    │帳戶提款卡後，再於同日17時25分、│追徵其價額。        │
│    │26分，及31分許，在新北市三重區正│                    │
│    │義北路132號，分別提領2萬元、9,00│                    │
│    │0元、1,000元。吳光智提領上開款項│                    │
│    │後，自其中扣除2% （約600元）作為│                    │
│    │報酬，並將剩餘款項放置在指定地點│                    │
│    │，李仲凌前往收取，自其中扣除0.5%│                    │
│    │（約150 元）作為報酬後，再將剩餘│                    │
│    │款項轉交予詐欺集團上游成員。    │                    │
├──┼────────────────┼──────────┤
│16  │該詐欺集團某成員於107年12月23日1│李仲凌犯三人以上共同│
│    │8 時16分許，撥打電話予邱嘉儀，佯│詐欺罪，處有期徒刑壹│
│    │稱係客服人員，因誤設定為經銷商，│年，併科罰金新臺幣壹│
│    │將每月重複扣款，需依指示操作自動│仟元，罰金如易服勞役│
│    │提款機，以取消等語，致邱嘉儀陷於│，以新臺幣壹仟元折算│
│    │錯誤，而於同日19時13分許，依指示│壹日。未扣案犯罪所得│
│    │操作自動提款機，而匯款2萬8,123元│新臺幣壹佰肆拾元沒收│
│    │，至華南商業銀行帳號000000000000│，於全部或一部不能沒│
│    │號帳戶內。吳光智先依林圳霆指示自│收或不宜執行沒收時，│
│    │李仲凌處取得上開帳戶提款卡後，再│追徵其價額。        │
│    │於同日19時17分，及18分許，在新北│                    │
│    │市○○區○○○路000號，分別提領2│                    │
│    │萬元、8,000 元。吳光智提領上開款│                    │
│    │項後，自其中扣除2% （即560元）作│                    │
│    │為報酬，並將剩餘款項放置在指定地│                    │
│    │點，李仲凌前往收取，自其中扣除0.│                    │
│    │5% （約140元）作為報酬後，再將剩│                    │
│    │餘款項轉交予詐欺集團上游成員。  │                    │
├──┼────────────────┼──────────┤
│17  │該詐欺集團某成員於107年12月26日1│李仲凌犯三人以上共同│
│    │7 時51分許，撥打電話予許書華，佯│詐欺罪，處有期徒刑壹│
│    │稱係客服人員，因誤設定為經銷商，│年，併科罰金新臺幣壹│
│    │需依指示操作自動提款機，以取消設│仟元，罰金如易服勞役│
│    │定等語，致許書華陷於錯誤，而於同│，以新臺幣壹仟元折算│
│    │日17時51分許，依指示操作自動提款│壹日。未扣案犯罪所得│
│    │機，而匯款5,575 元，至華南商業銀│新臺幣貳拾捌元沒收，│
│    │行帳號000000000000號帳戶內。吳光│於全部或一部不能沒收│
│    │智先依林圳霆指示自李仲凌處取得上│或不宜執行沒收時，追│
│    │開帳戶提款卡後，再於同日18 時2分│徵其價額。          │
│    │，在新北市○○區○○路000 號，提│                    │
│    │領2 萬元。吳光智提領上開款項後，│                    │
│    │自其中扣除2% （約112元）作為報酬│                    │
│    │，並將剩餘款項放置在指定地點，李│                    │
│    │仲凌前往收取，自其中扣除0.5%（約│                    │
│    │28元）作為報酬後，將剩餘款項轉交│                    │
│    │予詐欺集團上游成。              │                    │
├──┼────────────────┼──────────┤
│18  │該詐欺集團某成員於107年12月25日1│李仲凌犯三人以上共同│
│    │1 時30分許，撥打電話予張明賢，佯│詐欺罪，處有期徒刑壹│
│    │稱係其親友，因需錢孔急，急需借款│年肆月，併科罰金新臺│
│    │等語，致張明賢陷於錯誤，而於翌（│幣陸仟元，罰金如易服│
│    │26）日12時15分、14時10分許，依指│勞役，以新臺幣壹仟元│
│    │示分別匯款15萬、20萬元，至中華郵│折算壹日。未扣案犯罪│
│    │政股份有限公司淡水水碓郵局帳號24│所得新臺幣壹仟貳佰伍│
│    │000000000000號帳戶、台灣中小企業│拾元沒收，於全部或一│
│    │銀行埔墘分行帳號00000000000號 帳│部不能沒收或不宜執行│
│    │戶內。吳光智先依林圳霆指示自李仲│沒收時，追徵其價額。│
│    │凌處取得上開帳戶提款卡後，再於同│                    │
│    │日12時53分、54分、55分，及14時11│                    │
│    │分、12 分（共2次）、13分、14分許│                    │
│    │，在新北市○○區○○路0段000號、│                    │
│    │新北市○○區○○街00號，分別提領│                    │
│    │6萬元（共2筆）、3萬元、2萬元（共│                    │
│    │5 筆）。吳光智提領上開款項後，自│                    │
│    │其中扣除2% （即5,000元）作為報酬│                    │
│    │，並將剩餘款項放置在指定地點，李│                    │
│    │仲凌前往收取，自其中扣除0.5%（約│                    │
│    │1,250 元）作為報酬後，再將剩餘款│                    │
│    │項轉交予詐欺集團上游成員。      │                    │
├──┼────────────────┼──────────┤
│19  │該詐欺集團某成員於107年12月26日1│李仲凌犯三人以上共同│
│    │1 時20分許，撥打電話予張立武，佯│詐欺罪，處有期徒刑壹│
│    │稱係其親友，因需錢孔急，急需借款│年，併科罰金新臺幣壹│
│    │等語，致張立武陷於錯誤，而於同日│仟元，罰金如易服勞役│
│    │13時2分許，依指示匯款2萬元，至華│，以新臺幣壹仟元折算│
│    │南商業銀行西門分行帳號0000000000│壹日。未扣案犯罪所得│
│    │46號帳戶內。吳光智先依林圳霆指示│新臺幣壹佰元沒收，於│
│    │自李仲凌處取得上開帳戶提款卡後，│全部或一部不能沒收或│
│    │再於同日16 時7分許，在新北市新莊│不宜執行沒收時，追徵│
│    │區中信街20號，提領2萬9,000元。吳│其價額。            │
│    │光智提領上開款項後，自其中扣除2%│                    │
│    │（約400 元）作為報酬，並將剩餘款│                    │
│    │項放置在指定地點，李仲凌前往收取│                    │
│    │，自其中扣除0.5%（約100元）作為 │                    │
│    │報酬後，再將剩餘款項轉交予詐欺集│                    │
│    │團上游成員。                    │                    │
├──┼────────────────┼──────────┤
│20  │該詐欺集團某成員於107年12月27日1│李仲凌犯三人以上共同│
│    │0 時許，撥打電話予游振庭，佯稱係│詐欺罪，處有期徒刑壹│
│    │其親友，因需錢孔急，急需借款等語│年，併科罰金新臺幣壹│
│    │，致游振庭陷於錯誤，而於同日11時│仟元，罰金如易服勞役│
│    │29 分、31分許，依指示分別匯款3萬│，以新臺幣壹仟元折算│
│    │元、1萬8,000元，至中華郵政股份有│壹日。未扣案犯罪所得│
│    │限公司龜山郵局帳號00000000000000│新臺幣貳佰肆拾元沒收│
│    │號帳戶內。吳光智先依林圳霆指示自│，於全部或一部不能沒│
│    │李仲凌處取得上開帳戶提款卡後，再│收或不宜執行沒收時，│
│    │於同日11時38分、39分，及40分許，│追徵其價額。        │
│    │在新北市○○區○○街000 號，分別│                    │
│    │提領2 萬元（共2筆）、8,000元。吳│                    │
│    │光智提領上開款項後，自其中扣除2%│                    │
│    │（即960 元）作為報酬，並將剩餘款│                    │
│    │項放置在指定地點，李仲凌前往收取│                    │
│    │，自其中扣除0.5% （約240元）作為│                    │
│    │報酬後，再將剩餘款項轉交予詐欺集│                    │
│    │團上游成員。                    │                    │
├──┼────────────────┼──────────┤
│21  │該詐欺集團某成員於107 年12月28日│李仲凌犯三人以上共同│
│    │上午某時許，撥打電話予王炳煌，佯│詐欺罪，處有期徒刑壹│
│    │稱係其親友，因需錢孔急，急需借款│年貳月，併科罰金新臺│
│    │等語，致王炳煌陷於錯誤，而於同日│幣參仟元，罰金如易服│
│    │11時17分許，依指示匯款10萬元，至│勞役，以新臺幣壹仟元│
│    │華南商業銀行台中港路分行帳號4242│折算壹日。未扣案犯罪│
│    │00000000號帳戶內。吳光智先依林圳│所得新臺幣伍佰元沒收│
│    │霆指示自李仲凌處取得上開帳戶提款│，於全部或一部不能沒│
│    │卡後，再於同日11時47分、48分，及│收或不宜執行沒收時，│
│    │49 分許（共2次），在新北市永和區│追徵其價額。        │
│    │永和路2 段147號，分別提領3萬元（│                    │
│    │共3筆）、1萬元。吳光智提領上開款│                    │
│    │項後，自其中扣除2% （即2,000元）│                    │
│    │作為報酬，並將剩餘款項放置在指定│                    │
│    │地點，李仲凌前往收取，自其中扣除│                    │
│    │0.5% （約500元）作為報酬後，再將│                    │
│    │剩餘款項轉交予詐欺集團上游成員。│                    │
├──┼────────────────┼──────────┤
│22  │該詐欺集團某成員於107年12月29日1│李仲凌犯三人以上共同│
│    │8 時49分許，撥打電話予池函誼，佯│詐欺罪，處有期徒刑壹│
│    │稱係其親友，因需錢孔急，急需借款│年，併科罰金新臺幣貳│
│    │等語，致池函誼陷於錯誤，而於同日│仟元，罰金如易服勞役│
│    │19時39分、40分、42分、54分許，依│，以新臺幣壹仟元折算│
│    │指示匯款2萬9,989元、1萬9,123元、│壹日。未扣案犯罪所得│
│    │1萬9,699元、1萬123元，至華南商業│新臺幣參佰玖拾伍元沒│
│    │銀行台中港路分行帳號000000000000│收，於全部或一部不能│
│    │號帳戶內。吳光智先依林圳霆指示自│沒收或不宜執行沒收時│
│    │李仲凌處取得上開帳戶提款卡後，再│，追徵其價額。      │
│    │於同日19時42分、43分（共2次）、4│                    │
│    │4 分，及59分許，在新北市淡水區民│                    │
│    │權路105 號，分別提領2萬元（共3筆│                    │
│    │）、9,000元、1萬元。吳光智提領上│                    │
│    │開款項後，自其中扣除2% （約1,579│                    │
│    │元）作為報酬後，將剩餘款項依指示│                    │
│    │放置在指定地點，再由李仲凌前往收│                    │
│    │取後，扣除0.5% （約395元）作為報│                    │
│    │酬後，再將剩餘款項轉交予詐欺集團│                    │
│    │上游成員。                      │                    │
├──┼────────────────┼──────────┤
│23  │該詐欺集團某成員於107年12月29日1│李仲凌犯三人以上共同│
│    │8 時57分許，撥打電話予簡巧雯，佯│詐欺罪，處有期徒刑壹│
│    │稱係旅館服務人員，因重複扣款，需│年貳月，併科罰金新臺│
│    │操作自動提款機，以辦理退款等語，│幣肆仟元，罰金如易服│
│    │致簡巧雯陷於錯誤，而於同（29）日│勞役，以新臺幣壹仟元│
│    │20 時39分許、翌（30）日0時4分、5│折算壹日。未扣案犯罪│
│    │分、30分，及46分許，依指示操作自│所得新臺幣玖佰元沒收│
│    │動提款機，而匯款4萬9,980元、3萬9│，於全部或一部不能沒│
│    │,975 元、2萬9,985元（共3筆）元，│收或不宜執行沒收時，│
│    │至華南商業銀行台中港路分行帳號42│追徵其價額。        │
│    │0000000000號帳戶、兆豐國際商業銀│                    │
│    │行台中分行帳號00000000000 號帳戶│                    │
│    │，及永豐銀行臺中分行帳號00000000│                    │
│    │101968號帳戶內。吳光智先依林圳霆│                    │
│    │指示自李仲凌處取得上開帳戶提款卡│                    │
│    │後，再於29日20時45分、30日0時8分│                    │
│    │、9分（共2次）、10分、11分、33分│                    │
│    │、34分、54分，及55分許，在新北市○                    ○
○    ○○○區○○路00○00號1樓、民權路1│                    │
│    │9號，分別提領6萬元、2萬元（共6筆│                    │
│    │）、1萬元（共3筆）。吳光智提領上│                    │
│    │開款項後，自其中扣除2% （約3,598│                    │
│    │元）作為報酬後，將剩餘款項依指示│                    │
│    │放置在指定地點，再由李仲凌前往收│                    │
│    │取後，扣除0.5%（約900元）作為報 │                    │
│    │酬後，再將剩餘款項轉交予詐欺集團│                    │
│    │上游成員。                      │                    │
├──┼────────────────┼──────────┤
│24  │該詐欺集團某成員於107 年12月間某│李仲凌犯三人以上共同│
│    │日時，以通訊軟體LINE與吳曉芬聯繫│詐欺罪，處有期徒刑壹│
│    │，佯稱係其親友，因需錢孔急，急需│年貳月，併科罰金新臺│
│    │借款等語，致吳曉芬陷於錯誤，而於│幣參仟元，罰金如易服│
│    │同年月28日17時42分許，依指示匯款│勞役，以新臺幣壹仟元│
│    │11 萬9,990元，至兆豐國際商業銀行│折算壹日。未扣案犯罪│
│    │台中分行帳號00000000000 號帳戶內│所得新臺幣陸佰元沒收│
│    │。吳光智即先依林圳霆指示自李仲凌│，於全部或一部不能沒│
│    │處取得上開帳戶提款卡後，再於同日│收或不宜執行沒收時，│
│    │17時50分、51分、52分、53分、54分│追徵其價額。        │
│    │，及55分許，在新北市永和區中和路│                    │
│    │445 號，分別提領2萬元（共6筆）。│                    │
│    │吳光智提領上開款項後，自其中扣除│                    │
│    │2% （即2,400元）作為報酬後，將剩│                    │
│    │餘款項依指示放置在指定地點，再由│                    │
│    │李仲凌前往收取後，扣除0.5%（約60│                    │
│    │0 元）作為報酬後，再將剩餘款項轉│                    │
│    │交予詐欺集團上游成員。          │                    │
├──┼────────────────┼──────────┤
│25  │該詐欺集團某成員於107年12月29日1│李仲凌犯三人以上共同│
│    │9 時57分許，撥打電話予NG SIYEN（│詐欺罪，處有期徒刑壹│
│    │中文姓名伍思縈），佯稱係客服人員│年，併科罰金新臺幣壹│
│    │，因誤設定為代理商，將重複扣款，│仟元，罰金如易服勞役│
│    │需依指示操作自動提款機，以取消等│，以新臺幣壹仟元折算│
│    │語，致伍思縈陷於錯誤，而於同日20│壹日。未扣案犯罪所得│
│    │時41分，依指示操作自動提款機，而│新臺幣壹佰伍拾元沒收│
│    │匯款2萬9,989元，至永豐銀行台中分│，於全部或一部不能沒│
│    │行帳號00000000000000號帳戶內。吳│收或不宜執行沒收時，│
│    │光智先依林圳霆指示自李仲凌處取得│追徵其價額。        │
│    │上開帳戶提款卡後，再於同日20時45│                    │
│    │分許，在新北市淡水區民族路31之15│                    │
│    │號1樓，提領6萬元。吳光智提領上開│                    │
│    │款項後，自其中扣除2% （約600元）│                    │
│    │作為報酬，並將剩餘款項放置在指定│                    │
│    │地點，李仲凌前往收取，自其中扣除│                    │
│    │0.5%（約150元）作為報酬後，再將 │                    │
│    │剩餘款項轉交予詐欺集團上游成員。│                    │
├──┼────────────────┼──────────┤
│26  │該詐欺集團某成員於107年12月23日1│李仲凌犯三人以上共同│
│    │5 時10分許，撥打電話予謝進鳳，佯│詐欺罪，處有期徒刑壹│
│    │稱係客服人員，因誤設定為重複扣款│年，併科罰金新臺幣壹│
│    │，需依指示操作自動提款機，以取消│仟元，罰金如易服勞役│
│    │等語，致謝進鳳陷於錯誤，而於同日│，以新臺幣壹仟元折算│
│    │18時40分，依指示操作自動提款機，│壹日。未扣案犯罪所得│
│    │而匯款2萬9,988元，至中華郵政股份│新臺幣壹佰伍拾元沒收│
│    │有限公司中埔後庄郵局帳號00000000│，於全部或一部不能沒│
│    │102009號帳戶內。吳光智先依林圳霆│收或不宜執行沒收時，│
│    │指示自李仲凌處取得上開帳戶提款卡│追徵其價額。        │
│    │後，再於同日18時44分，及45分許，│                    │
│    │在新北市○○區○○○路000 號，分│                    │
│    │別提領2萬元、1萬元。吳光智提領上│                    │
│    │開款項後，自其中扣除2% （約600元│                    │
│    │）作為報酬，並將剩餘款項放置在指│                    │
│    │定地點，李仲凌前往收取，自其中扣│                    │
│    │除0.5% （約150元）作為報酬後，再│                    │
│    │將剩餘款項轉交予詐欺集團上游成員│                    │
│    │。                              │                    │
├──┼────────────────┼──────────┤
│27  │該詐欺集團某成員於107年12月17日2│李仲凌犯三人以上共同│
│    │1 時29分許，撥打電話予徐若菁，佯│詐欺罪，處有期徒刑壹│
│    │稱係客服人員，因誤設定為重複扣款│年，併科罰金新臺幣貳│
│    │，需依指示操作自動提款機，以取消│仟元，罰金如易服勞役│
│    │等語，致徐若菁陷於錯誤，而於同年│，以新臺幣壹仟元折算│
│    │月19日1時39分、13時44分許、15時7│壹日。未扣案犯罪所得│
│    │分許，依指示操作自動提款機，而匯│新臺幣參佰貳拾元沒收│
│    │款1 萬4,000元、2萬9,989元、3萬元│，於全部或一部不能沒│
│    │，至中國信託商業銀行三和分行帳號│收或不宜執行沒收時，│
│    │000000000000號帳戶、國泰世華銀行│追徵其價額。        │
│    │天母分行帳號000000000000號帳戶內│                    │
│    │。吳光智先依林圳霆指示自李仲凌處│                    │
│    │取得上開帳戶提款卡後，再於同日 1│                    │
│    │時40分、13時46分、47分、15時10分│                    │
│    │，及11分許，在新北市土城區中央路│                    │
│    │1段240號、新北市板橋區文化路2段3│                    │
│    │66號、408號，分別提領1萬4千元、2│                    │
│    │萬元（共2 筆）、1萬元（共2筆）。│                    │
│    │吳光智提領上開款項後，自其中扣除│                    │
│    │2%作為報酬，並將剩餘款項放置在指│                    │
│    │定地點，李仲凌前往收取，自其中扣│                    │
│    │除0.5%（約320元）作為報酬後，再 │                    │
│    │將剩餘款項轉交予詐欺集團上游成員│                    │
│    │。                              │                    │
├──┼────────────────┼──────────┤
│28  │該詐欺集團某成員於107年12月20日1│李仲凌犯三人以上共同│
│    │0 時36分許，撥打電話予許哲弘，佯│詐欺罪，處有期徒刑壹│
│    │稱係其親友，因需錢孔急，急需借款│年，併科罰金新臺幣壹│
│    │等語，致許哲弘陷於錯誤，而於同日│仟元，罰金如易服勞役│
│    │11時31分許，依指示操作自動提款機│，以新臺幣壹仟元折算│
│    │，而匯款6 萬元，至中國信託商業銀│壹日。              │
│    │行三和分行帳號000000000000號帳戶│                    │
│    │內。吳光智先依林圳霆指示自李仲凌│                    │
│    │處取得上開帳戶提款卡後，再於同日│                    │
│    │12時18分許，在新北市蘆洲區民族路│                    │
│    │31號，轉帳10元至國泰世華銀行帳號│                    │
│    │000000000000號帳戶。            │                    │
├──┼────────────────┼──────────┤
│29  │該詐欺集團某成員於107年12月27日1│李仲凌犯三人以上共同│
│    │0 時56分許，撥打電話予陳茶莊，佯│詐欺罪，處有期徒刑壹│
│    │稱係其親友，因需錢孔急，急需借款│年，併科罰金新臺幣壹│
│    │等語，致陳茶莊陷於錯誤，而於同日│仟元，罰金如易服勞役│
│    │12 時47分許，依指示匯款2萬元，至│，以新臺幣壹仟元折算│
│    │中華郵政股份有限公司帳號00000000│壹日。未扣案犯罪所得│
│    │839440號帳戶內。吳光智先依林圳霆│新臺幣壹佰元沒收，於│
│    │指示自李仲凌處取得上開帳戶提款卡│全部或一部不能沒收或│
│    │後，再於同日13時12分許，在新北市│不宜執行沒收時，追徵│
│    │蘆洲區中山一路293號，提領2萬元。│其價額。            │
│    │吳光智提領上開款項後，自其中扣除│                    │
│    │2%作為報酬，並將剩餘款項放置在指│                    │
│    │定地點，李仲凌前往收取，自其中扣│                    │
│    │除0.5% （約100元）作為報酬後，再│                    │
│    │將剩餘款項轉交予詐欺集團上游成員│                    │
│    │。                              │                    │
├──┼────────────────┼──────────┤
│30  │該詐欺集團某成員於107年12月25日1│李仲凌犯三人以上共同│
│    │7 時48分許，撥打電話予黃瑞香，佯│詐欺罪，處有期徒刑壹│
│    │稱係其親友，因需錢孔急，急需借款│年，併科罰金新臺幣壹│
│    │等語，致黃瑞香陷於錯誤，而於翌（│仟元，罰金如易服勞役│
│    │26）日18時7分許，依指示匯款3萬元│，以新臺幣壹仟元折算│
│    │，至中華郵政股份有限公司帳號0121│壹日。未扣案犯罪所得│
│    │0000000000號帳戶內。吳光智先依林│新臺幣壹佰伍拾元沒收│
│    │圳霆指示自李仲凌處取得上開帳戶提│，於全部或一部不能沒│
│    │款卡後，再於同日18時17分許，在不│收或不宜執行沒收時，│
│    │詳處所，提領3 萬元。吳光智提領上│追徵其價額。        │
│    │開款項後，自其中扣除2%作為報酬，│                    │
│    │並將剩餘款項放置在指定地點，李仲│                    │
│    │凌前往收取，自其中扣除0.5%（約15│                    │
│    │0 元）作為報酬後，再將剩餘款項轉│                    │
│    │交予詐欺集團上游成員。          │                    │
├──┼────────────────┼──────────┤
│31  │該詐欺集團某成員於107年12月26日1│李仲凌犯三人以上共同│
│    │9 時25分許，撥打電話予黃冠華，佯│詐欺罪，處有期徒刑壹│
│    │稱係客服人員，因誤設定為重複扣款│年，併科罰金新臺幣壹│
│    │，需依指示操作自動提款機，以取消│仟元，罰金如易服勞役│
│    │等語，致黃冠華陷於錯誤，而於同日│，以新臺幣壹仟元折算│
│    │日20 時2分許，依指示操作自動提款│壹日。未扣案犯罪所得│
│    │機匯款2萬9,989元，至華南商業銀行│新臺幣壹佰伍拾元沒收│
│    │股份有限公司帳號0000000000000 號│，於全部或一部不能沒│
│    │帳戶內。吳光智先依林圳霆指示自李│收或不宜執行沒收時，│
│    │仲凌處取得上開帳戶提款卡後，再於│追徵其價額。        │
│    │同日20時6分許（共2次），在不詳處│                    │
│    │所，分別提領2萬元、1萬元。吳光智│                    │
│    │提領上開款項後，自其中扣除2%作為│                    │
│    │報酬，並將剩餘款項放置在指定地點│                    │
│    │，李仲凌前往收取，自其中扣除0.5%│                    │
│    │（約150 元）作為報酬後，再將剩餘│                    │
│    │款項轉交予詐欺集團上游成員。    │                    │
└──┴────────────────┴──────────┘